【裁判字號】    95,台聲,631
【裁判日期】    950921
【裁判案由】    損害賠償
【裁判全文】
最高法院民事裁定              九十五年度台聲字第六三一號
聲  請  人  豐紡興業股份有限公司
法定代理人  乙○○
                    號
訴訟代理人  賴利水律師
上列聲請人因與甲○○間請求損害賠償事件，對於中華民國九十
五年五月十七日本院裁定（九十五年度台上字第一○○五號），
聲請再審，本院裁定如下：
    主  文
聲請駁回。
聲請訴訟費用由聲請人負擔。
    理  由
本件聲請人對於本院九十五年度台上字第一○○五號確定裁定（
下稱原確定裁定），主張有民事訴訟法第四百九十六條第一項第
一款、第十三款之情形，對之聲請再審，無非以：聲請人於前訴
訟程序，對台灣高等法院台中分院九十三年度重上字第二四號判
決提起上訴，所具第三審上訴理由狀已詳述該判決有不適用法規
、違背證據法則，或判決不備理由及漏未斟酌證據等情形。原確
定裁定竟指聲請人未具體指摘，認其上訴為不合法，而裁定予以
駁回，顯有未合云云，為其論據。
惟查原確定裁定以聲請人對第二審判決提起上訴，雖以該判決違
背法令為由，然核其上訴理由狀所載內容，係就原審取捨證據、
認定事實之職權行使所論斷：相對人甲○○與第一審共同被告黃
明實同受聲請人委任承辦系爭軍品代工業務，即有權代聲請人向
聯勤第三○二廠領取履約保證金及退還材保金，其於領取後，將
款項交付另一有權處理本件向軍方承標代工軍需品業務之黃明實
，尚難認其與黃明實有共同侵占犯行。且黃明實將自海軍後勤司
令部領取之款項，匯入相對人之帳戶，然相對人於同日即依黃明
實之指示匯往其指定之帳戶，顯無侵占意圖。此外聲請人所舉之
證據，均不足以證明相對人與黃明實有共同侵占之侵權行為。從
而，聲請人本於侵權行為之法律關係，請求相對人就新台幣（下
同）六百三十二萬五千二百五十元部分，與黃明實負連帶清償責
任，即屬無據，不應准許等情，指摘為不當，並就原審已論斷者
，泛言未論斷或矛盾，而非表明該判決所違背之法令及其具體內
容，暨依訴訟資料合於該違背法令之具體事實，並具體敘述為從
事法之續造、確保裁判之一致性或其他所涉及之法律見解具有原
則上重要性之理由，難認其已合法表明上訴理由，其上訴為不合
法，裁定予以駁回，經核並無適用法規顯有錯誤可言。又聲請人
在前訴訟程序第一審雖主張相對人出面領款，存入黃明實偽設帳
戶，再提款三百七十八萬元匯予相對人，有民國八十二年十月二
十八日匯款單影本可證云云（見前訴訟程序第一審卷第一宗第七
七頁、第一○四頁），但於上訴第三審後，另主張相對人於八十
二年十月二十八日領取二十萬元及三百七十八萬元，皆屬分擔共
同侵權行為云云，其中就領取二十萬元部分之陳述，即屬於上訴
第三審後始提出之新攻擊方法，原確定裁定認為不得審酌，並無
不合。至聲請人另以民事訴訟法第四百九十六條第一項第十三款
為再審理由，則未據其敘明合於該款規定之具體情事。聲請人以
原確定裁定有民事訴訟法第四百九十六條第一項第一款、第十三
款之情事，對之聲請再審，非有理由。
據上論結，本件聲請為無理由。依民事訴訟法第九十五條、第七
十八條，裁定如主文。
中    華    民    國  九十五  年    九    月  二十一  日
                      最高法院民事第七庭
                          審判長法官  劉  延  村
                                法官  劉  福  來
                                法官  黃  秀  得
                                法官  吳  謀  焰
                                法官  李  寶  堂
      本件正本證明與原本無異
                                      書  記  官
中    華    民    國  九十五  年    十    月    四    日
                                                      Ｑ


司法院資訊處製作；財團法人民間司法改革基金會備份。
